【裁判字號】    89,易,1116
【裁判日期】    891030
【裁判案由】    竊盜
【裁判全文】
台灣台中地方法院刑事判決                        八十九年度易字第一一一六號
    公  訴  人  臺灣台中地方法院檢察署檢察官
    被      告  丙○○
右列被告因竊盜案件，經檢察官提起公訴（八十九年度偵字第三二二四號），本院判
決如左：
    主  文
丙○○收受贓物，累犯，處有期徒刑參月；又攜帶兇器竊盜，累犯，處有期徒刑柒月
，扣案之油壓剪、美工刀、十字起子、一字起子各壹支及手套壹雙均沒收，應執行有
期徒刑玖月，扣案之油壓剪、美工刀、十字起子、一字起子各壹支及手套壹雙均沒收
。
    事  實
一、丙○○有違反麻醉藥品管理條例、贓物等前科，最近一次於民國（下同）八十六
    年間因違反麻醉藥品管理條例案件，經本院判處有期徒刑四月，於八十七年四月
    十三日易科罰金執行完畢，仍不知悔改，明知「謝志達」（綽號阿達，真實姓名
    年籍不詳）於八十九年二月五日十五時許，在台中縣大肚鄉○○村○○○道路旁
    所交付之懸掛車牌號碼為Ｂ五─七二二五號（經查，該車牌係丁銘恭所有，於不
    詳時間，在國道高速公路拓寬工程王田段工地失竊），引擎號碼為Ｇ一六Ａ─Ｐ
    ００一二０號自小客車（經查，該車係乙○○所有，於八十九年二月三日六時許
    ，在台中縣烏日鄉○○村○○路○段健行巷五五八號前失竊，原車牌號碼為ＷＯ
    ─一二九二號）係來源不明，且車身與車牌號碼不相符之贓車，竟將之收受供己
    使用；又另行起意，於八十九年二月十七日上午九時許，持其所有客觀上可供兇
    器使用之油壓剪一支、美工刀一支、十字起子一支、一字起子一支及手套一雙，
    駕駛前開贓車至台中縣大肚鄉○○路○段七一０巷二十號台灣水箱公司，拉開工
    廠後面圍牆鐵絲網後進入廠區，以其所攜帶之上開工具，竊取公司廠房外牆壁上
    之電纜線十五條，嗣於同日上午九時三十分許，在台灣水箱公司內為警當場查獲
    ，並查得電纜線十五條、上開懸掛車牌贓物之贓車及扣得丙○○所有供行竊所用
    之油壓剪、美工刀、十字起子、一字起子各一支及手套一雙。
二、案經台中縣察局烏日分局報請臺灣臺中地方法院檢察署檢察官偵查起訴。
    理  由
一、訊據被告丙○○固坦承有收受前開贓車，再駕駛該車至台灣水箱公司內拾取電纜
    線等情不諱，惟矢口否認有何收受贓物及攜帶兇器竊取電纜線等犯行，辯稱：自
    小客車係「阿達」交伊修理，約定隔天還車，也有交鑰匙給伊，有留行動電話給
    伊；但伊後無法聯絡「阿達」；伊未偷電纜線，伊只有拿起來看云云。惟查：
（一）被告為警查獲之小客車及其上車牌，分係乙○○、丁銘恭二人失竊之贓物，業
      據証人即被害人乙○○、丁銘恭証述在卷，並有贓物認領保管收據附卷可憑，
      又該自小客車車體與懸掛之車牌號碼不符等情，業據證人即車體所有人乙○○
      於警訊時證述屬實，足認查獲之小客車及車牌均係他人失竊之贓物。再查，被
      告於收受贓車之際，並未向「阿達」索取行照，又該行照係在汽車遮陽板處所
      找到等情，均為被告所自承，則被告既知有行照，應會拿取參看該車所有之姓
      名，又依行照亦可知該行照與車牌號碼並不相符，又查，被告前於八十八年八
      月間甫因贓物案件，為本院判處拘役三十日等情，亦有被告臺灣高等法院被告
      全國前案紀錄表及本院八十八年易字第二六七三號判決在卷可佐，是被告應知
      收受他人來路不明之失竊車輛，將涉犯贓物罪甚明，被告竟於收受之際，未向
      「謝志達」索取行照，又事發至今已逾七、八月，被告均未能提出綽號「阿達
      」之「謝志達」之真實姓名、聯絡方式及住居所以供本院傳訊，被告向真實姓
      名地址不詳之人收受來路不明之贓車，其應知所收受之物係贓物甚明。是被告
      再辯稱：伊不知係贓物云云，顯非可採；被告雖辯稱：係「阿達」將車子交其
      修理云云，惟被告明知上開贓車係屬贓物，仍予收受等情，已如前述，至收受
      之原因為何，均無礙於其犯收受贓物犯行之認定。
（二）被告攜帶兇器竊盜犯行，業據証人即被害人台灣水箱公司董事丁○○到庭証述
      在卷，復據被告於警訊自承其確有持扣案之油壓剪、美工刀、十字起子、一字
      起子各一支及手套一雙，要將電纜線拿去賣等情不諱，並據証人即追分派出所
      查獲警員甲○○証稱：因接獲報案說有人偷剪電纜線，我們到時，就看到被告
      手上戴手套，還拖著電纜線，電纜線已放成一堆等語，並有現場相片、現場圖
      及贓物認領保管單附卷，復有扣案為被告所有之油壓剪、美工刀、十字起子、
      一字起子各一支及手套一雙可佐，再參以被告明知電纜線係有價值之物品，且
      既放置於他人工廠，尚非他人棄置不要之物品，竟仍予搬運竊取，欲據為己有
      ，其具為自己不法所有意圖亦明。至被告辯稱伊未竊取電纜線云云，倘其非行
      竊電纜線，何以竟手戴扣案工作手套摸取電纜線？是其所辯，顯非可採。事証
      明確，被告右揭犯行堪予認定。
二、查扣案之油壓剪、美工刀、十字起子、一字起子各壹支均係鐵製，客觀上可供兇
    器使用，核被告所為，係犯刑法第三百四十九條第一項之收受贓物罪及刑法第三
    百二十一條第一項第三款之攜帶兇器竊盜罪。又被告前於八十六年間因違反麻醉
    藥品管理條例案件，經本院判處有期徒刑四月確定，於八十七年四月十三日易科
    罰金執行完畢，有臺灣臺中地方法院檢察署刑案資料查註紀錄表可佐，其於五年
    以內再犯本件有期徒刑以上之罪，均為累犯，均依法加重其刑。被告一收受行為
    ，同時收受不同人所有之失竊贓車及失竊車牌，係一行為侵犯二法益，而觸犯二
    罪名，為想像競合犯，應從一重之收受贓車之收受贓物罪論處；又被告所犯上開
    二罪間，犯意各別，行為互殊，應予分論併罰。爰審酌被告有違反麻醉藥品管理
    條例前科，素行不良，其正值壯年，不思努力工作，以勞力獲取財物，反收受他
    人贓物，並竊取物品，又其犯罪之動機、目的、手段、方法、家庭環境及犯後態
    度等一切情狀，量處如主文所示之刑，並定其應執行之刑。
三、扣案之油壓剪、美工刀、十字起子、一字起子各一支及手套一雙，為被告所有供
    犯本件竊盜案件所用之物，業據被告於警訊陳明在卷，爰依刑法第三十八條第一
    項第二款之規定宣告沒收。
據上論斷，應依刑事訴訟法第二百九十九條第一項前段、刑法第三百四十九條第一項
、第三百二十一條第一項第三款、第四十七條、第五十五條、第五十一條第五款、第
三十八條第一項第二款，罰金罰鍰提高標準條例第一條前段，判決如主文。
本案經檢察官邱雲昌到庭執行職務。
中      華      民      國    八十九    年      十      月     三十     日
                                    臺灣臺中地方法院刑事第一庭
                                        法  官    黃  家  慧
右正本證明與原本無異。
如不服本判決，應於判決送達後十日內向本院提出上訴狀，上訴於臺灣高等法院臺中
分院( 須附繕本 )。
                                        書記官
中    華    民    國      八十九      年       十      月     三十一    日
附論罪科刑法條：
刑法第三百二十一條第一項第三款：
 (加重竊盜罪)
犯竊盜罪而有左列情形之一者，處六月以上五年以下有期徒刑：
三  攜帶兇器而犯之者。
刑法第三百四十九條第一項：
 (普通贓物罪)
收受贓物者，處三年以下有期徒、拘役或五百元以下罰金。


司法院資訊處製作；財團法人民間司法改革基金會備份。
